# 可转债实际利率的调整

提问人：张 志明 A 时间：2021-12-30 21:32:00
陈老师，A公司在 2015 年发行的了可转债，作为以摊余成本计量的金融负债，以市场利率5%按实际利率法核算。 2021 年末公司观测市场实际利率下降，是否可以调节实际利率重新核算可转债？如果可以，则实际利率计算的差额是计入当期损益、未分配利润还是？

回答人：chenyiwei
不可以。既然是以摊余成本计量的金融负债，则其存续期间内除非债券条款发生改变，不应重新确定实际利率。